【裁判字號】    97,重訴,19
【裁判日期】    971226
【裁判案由】    損害賠償等
【裁判全文】
臺灣屏東地方法院民事裁定              97年度重訴字第19號
原      告  甲○○
法定代理人  乙○○
被      告  南山人壽保險股份有限公司
法定代理人  丁○○
訴訟代理人  丙○○
            朱惠君    律師
            張亞婷    律師
上列當事人間請求損害賠償等事件本院裁定如下：
    主  文
原告之訴駁回。
訴訟費用由原告負擔。
    理  由
一、原告起訴主張：原告之母即訴外人沈惠玲於民國90年12月6
    日上午5 時起至同年月31日上午5 時止，以其本身為被保險
    人，並指定原告為受益人，向被告投保海外旅行平安保險，
    約定保險金額為新台幣（以下同）1 千萬元，嗣被保險人沈
    惠玲於同年12月24日意外身故死亡，被告拒不理賠，提起本
    訴，請求損害賠償等語，並聲明：被告應給付原告1 千萬元
    。
二、按原告之訴，有起訴違背民事訴訟法第253 條、第263 條第
    2 項之規定，或其訴訟標的為確定判決之效力所及者，法院
    應以裁定駁回之，無庸命其補正，民事訴訟法第249 條第1
    項第7 款定有明文。又所謂同一事件，係指同一當事人就同
    一法律關係而為同一之請求，或就同一訴訟標的求為相反之
    判決，或求為與前訴可以代用之判決而言，亦有最高法院19
    年上字第278 號判例及82年度台上字第1612號判決意旨足資
    參照。故判斷前後兩訴是否係同一事件，即應依：(一)前後兩
    訴之當事人是否相同、(二)前後兩訴之訴訟標的是否相同、(三)
    前後兩訴之聲明，是否相同、相反或可以代用等3 個要件決
    定之。
三、經查，本件原告前於96年4 月4 日以被告未給付理賠被告保
    險人沈惠玲保險金為原因事實，向本院提起給付保險金之訴
    ，並聲明求為判決：「被告應給付原告1 千萬，及自91年2
    月20日起至清償日止，按週年利率百分之10計算之利息。」
    （下稱前訴訟），業據本院民事庭以96年度保險字第5 號於
    97年1 月21日判決原告之訴駁回，因原告未上訴而判決確定
    ，亦經本院調閱上開給付保險金事件卷宗查明屬實，自堪認
    本件兩造當事人及訴訟標的與前訴訟完全相同，依上開說明
    ，前後兩訴之聲明，實屬同一，因此，本件原告之起訴與前
    訴訟即屬同一事件。又前訴訟既經判決確定，依民事訴訟法
    第400 條第1 項規定，即有既判力，原告不得就同一法律關
    係再行爭執，故揆諸上開說明，本件原告之訴為不合法，且
    其情形不能補正，應予駁回。
四、依民事訴訟法第249 條第1 項第7 款、第95條、第78條，裁
    定如主文。
中    華    民    國    97    年    12    月    26    日
                  民事第二庭    法  官  羅森德
正本係照原本作成。
如對本裁定抗告須於裁定送達後十日內向本院提出抗告狀，並繳
納抗告費新臺幣1,000元。
                                書記官  蔣開屏
中    華    民    國    97    年    12    月    29    日


司法院資訊處製作；財團法人民間司法改革基金會備份。
